Archief Federatie van Nederlandse Journalisten
Internationaal Instituut voor Sociale Geschiedenis
- FEDERATIE VAN NEDERLANDSE JOURNALISTEN
  - SOCIAAL-ECONOMISCHE POSITIE
    - COLLECTIEVE EN ANDERE ARBEIDSOVEREENKOMSTEN
      - Dagbladen
        - Raad van Uitvoering
          - Stukken betreffende verschillende regelingen van en inzake de Raad van Uitvoering. 1948-1964., 512; 1 omslag
          - Stukken betreffende de samenstelling van de Raad van Uitvoering. 1954-1964., 513; 1 omslag
          - Stukken betreffende het uitreiken van verplichte schriftelijke aanstellingen aan journalisten ingevolge artikel 20 van de CAO voor dagbladjournalisten 1954. 1955-1957., 514; 1 map
          - Stukken betreffende de jaarlijkse accountantscontrôle inzake de vraag of de salarissen overeenkomstig de CAO zijn uitbetaald. 1957-1964., 515; 1 map
          - Stukken betreffende de financiën. 1948-1952., 516; 1 map
          - Stukken betreffende door de Raad van Uitvoering behandelde kwesties. 1948-1968., 517-529; 13 mappen; N.B. Per kwestie zijn de betrokken partijen vermeld, gescheiden door een /.
            - W.J.Putman en anderen/" De Tijd ". 1948-1952., 517
            - J.H.M.Poelman/"Twentsche Courant"; I.J.Ippius Fockens/" Het Vaderland "; P.W.H.D.Russel/"De Volkskrant"; L.W.Blok/" De Telegraaf "; H.W. Sandberg /De Arbeiderspers; P.H.J.Vincent/"Oost Brabant"; C.de Rot /" Het Vaderland "; L.Nouwen/"Oost Brabant". 1949-1952., 518
            - D.Th. Sanders /" Deventer Dagblad"; A. Wolters /"Het Huisgezin ". 1952., 519
            - W.A.van Geffen/"Algemeen Dagblad". 1949., 520
            - " De Nederlander "; J.M.F.Geilenkirchen/"De Gazet van Limburg"; "Het Binnenhof"; "Friesch Dagblad"; J.Hetzler/"De Gelderlander"; G.van Barneveld, L.Zuurveen/"Gelders Dagblad"; J.Sterk/"Limburgs Dagblad"; directie -/redactiecommissie De Nieuwe Pers. 1948-1958., 521
            - A.A.Stuurman/"Het Financieele Dagblad"; L.Hanekroot/" De Tijd "; Neerlandia; A.C.de Graaf /"Utrechts Katholiek Dagblad"; "Het Nieuwsblad van het Zuiden "; "Ons Noorden "; H.H.J.van Reuth/"Oost Brabant"; C.N.H.van Twisk/"Provinciale Drentsche en Asser Courant"; H.J.Broeksteeg/"Het Huisgezin "; M.J.P.van Daal/"Het Huisgezin "; "Provinciale Zeeuwse Courant"; "De Rotterdammer"; "Scheepvaart"; C.A.A.Jongeling/"Utrechts Katholiek Dagblad"; J.B.Th.Wilbrink/"Utrechts Katholiek Dagblad". 1948-1952., 522
            - M.P.Jille/"Zeeuwsch Dagblad"; A.Appelhof/"Trouw"; S.de Jong /"Friesch Dagblad"; P.M.J.Risseeuw/"Provinciale Zeeuwse Courant"; E.C.Bekius/"Utrechtsch Nieuwsblad". 1953-1955., 523
            - A.M.Zonneveld/" De Tijd "; V.F.M.Langenhoff/"Het Huisgezin "; W.G.H.van Beek /"De Gazet van Limburg"; " Het Parool; W.Vlijmincx/"Eindhovens Dagblad"; De Nieuwe Pers. 1954-1960., 524
            - W.J.H.Winkelman/ANP; ANP-redactiecommissie/ANP; F. Brok /De Arbeiderspers. 1954-1960., 525
            - H.J.Roethof/"Nieuwe Rotterdamse Courant"; F.R.Froger/Hilarius Courantenbedrijf; S.P.A.M. Stokvis /" Het Centrum "; H.G. Hoekstra /" Het Parool "; directie van De Arbeiderspers/redactiecommissie van " Het Vrije Volk ". 1962-1964., 526
            - F.Cantè/"Trouw"; S.J.IJdema/"Algemeen Handelsblad"; J.Sloothaak/"Trouw"; H. Mulder /"De Rotterdammer"; A.A.B.Hulsman/"Twentsche Courant". 1963-1967., 527
            - J.E.Hutten/"Tubantia"; F.R. Bakker, L.H.van Unen/" De Telegraaf "; Neerlandia; H.A.S. Key /Drukkerij Onnes. 1966-1967., 528
            - A.D.Lissauer/GPD. 1967-1968., 529
          - Stukken betreffende diverse aan de Raad van Uitvoering gestelde vragen en betreffende diverse onderwerpen. 1948-1965., 530; 1 map
        - Ontslagkamer van de Raad van Uitvoering
          - Correspondentie van de secretaris met de leden van de Ontslagkamer. 1949-1956, 1966., 531; 1 omslag
          - Correspondentie van de secretaris met gewestelijke arbeidsbureaus. 1951-1958., 532; 1 omslag
          - Stukken betreffende het optreden als centrale vertrouwensinstantie voor het uitbrengen van advies in ontslagzaken betreffende dagbladjournalisten. 1948-1949., 533; 1 map
          - Rapport van de Studiecommissie inzake de ontslagregeling en de bevoegdheid en taak van de Raad van Uitvoering, ingesteld door de NDP en de FNJ. 1953., 534; 1 stuk
          - Stukken betreffende door de Ontslagkamer behandelde kwesties. 1949-1967., 535-543; 9 mappen; N.B.Per kwestie zijn de betrokken partijen vermeld, gescheiden door een /.
            - A.H.M.Wijffels/"Het Binnenhof". 1950-1951., 535
            - J.N.Schaake, K.van Rhijn, S.G.Schoevers/Drukkerij Märckelbach; diverse kwesties. 1949-1952., 536
            - G.de Bruin /"Nieuwe Rotterdamse Courant"; C.van der Brugge/"Algemeen Dagblad"; F.W.Wattjes/De Nieuwe Pers; K.J. Douma /"Arnhemse Courant"; A.C.de Jongh /" Het Vaderland ". 1950-1953., 537
            - J.A.Bodewes, H.ten Brink /Noorderpers; J.Hora Siertsema/"De Gooi- en Eemlander". 1954-1955., 538
            - J.Ricken/"Het Huisgezin "; W.van Herp/"Ons Noorden "; J.B.Th.Wilbrink/"Utrechts Katholiek Dagblad"; L. Prins /ANP. 1954-1958., 539
            - P.Hollaar/"Trouw"; F.R.Froger/"Nieuwsblad van het Noorden "; W.Oudewortel/" Het Centrum "; G.C.Swaneveld/"De Rotterdammer"; H.G.P.Kouwenhoven/"Oost Brabant"; J.C.Tannhauser/De Arbeiderspers; A.Roelofszen/Noorderpers; R.Haak/Damiate; P.de Ridders/"Nieuwe Rotterdamse Courant"; T.Vrooland-van Ekelenburg/Regionale Dagblad Pers; H. Mulder /"De Rotterdammer"; F. Brok /De Arbeiderspers. 1960-1963., 540
            - M.W.Verduijn/ANP; G.A. Peters /De Arbeiderspers; R.van der Velde /"Provinciale Drentsche en Asser Courant". 1960-1963., 541
            - A.Driessen/"De Dordtenaar"; P.G.Kuijpers/" De Stem "; S. Baruch /" De Waarheid "; P.Kuypers/"Helmondse Courant"; P.van Dijk, B.Takkenberg/"Ons Noorden "; J.W. Veldman /"Nieuwe Rotterdamse Courant". 1964-1966., 542
            - H.Greven/"Dagblad van het Oosten"; H.C.M.van Rooy/"Cobouw"; J.E.Hutten/"Tubantia"; H.J.Vesters/"Emmer Courant"; C.H.A.M.Bijnen/" De Telegraaf "; E.J.H.Ulijn/" De Tijd ". 1966-1967., 543
        - Pensioenen
          - Stukken betreffende de Contact Commissie Pensioenen, ingesteld door de Raad van Uitvoering. 1949-1957., 544-545; 2 mappen
          - Stukken betreffende de Pensioencommissie NDP-FNJ, ingesteld ingevolge artikel 32 van de CAO voor dagbladjournalisten. 1949-1963., 546-551; 6 mappen
            - Notulen van de Pensioencommissie NDP-FNJ, notulen en presentielijsten van vergaderingen van de kringraden en knipsels uit de FB-notulen. 1957-1961., 546
            - Correspondentie met de delegatie van de FNJ, de kringbesturen en de -raden. 1957-1962., 547
            - Correspondentie met de leden van de delegatie van de FNJ afzonderlijk en het College van Rijksbemiddelaars. 1957-1961., 548
            - Correspondentie met het bestuur en de delegatie van de NDP, de beide delegaties en de grafische vakbonden ANGB en St.Franciscus. 1956-1963., 549
            - Rapporten en voorstellen en een overzicht van de standpunten van de afdelingen. 1960-1961., 550
            - Andere stukken en documentatie. 1949-1961., 551
          - Correspondentie van het secretariaat van de FNJ betreffende verzoeken om inlichtingen inzake pensioenen. 1961-1967., 552; 1 map
          - Correspondentie van het secretariaat van de Raad van Uitvoering betreffende vragen van dagbladjournalisten inzake de minimum-pensioenregeling. 1962-1964., 553; 1 map
          - Stukken betreffende de Studiecommissie Pensioenregelingen van de FNJ inzake de herziening van de pensioenregeling in de CAO voor dagbladjournalisten 1966. 1965-1966., 554-556; 3 mappen
            - Notulen, knipsels uit de FB-notulen en andere stukken. 1965-1966., 554
            - Correspondentie met de leden van de commissie en de verzekeringsmaatschappijen RVS en Olveh. 1965-1966., 555
            - Rapport van de commissie, advies van de Olveh, ontwerpen en enquêtes gehouden onder de leden en de Redactiecommissies. 1965-1966., 556
          - Stukken betreffende de onderhandelingen met de NDP over de herziening van de minimum-pensioenregeling voor dagbladjournalisten. 1966-1967., 557-559; 3 mappen
            - Notulen van de onderhandelingsvergaderingen, knipsels uit de FB-notulen, overzicht van de wijzigingen, diverse correspondentie en andere stukken. 1966-1967., 557
            - Correspondentie met de delegaties van de NDP en de FNJ, het FB en het DB van de FNJ. 1966-1967., 558
            - Voorstellen, stukken betreffende de gemeenschappelijke vergadering van kringbesturen, verlenging van de overeenkomst volgens de CAO- 1961 en een enquête gehouden onder journalisten ouder dan 50 jaar. 1966-1967., 559
        - Redactiecommissies
          - Correspondentie met en stukken betreffende Redactiecommissies. 1955-1967., 560-561; 2 mappen; N.B. Redactiecommissies zijn door het personeel gekozen organen voor overleg met de hoofdredactie of directie.
            - 1955-1957., 560
            - 1958-1967., 561
          - Stukken betreffende de Commissie voor het ontwerpen van een model-reglement voor Redactiecommissies. 1965-1967., 562; 1 map
        - Inlichtingen
          - Correspondentie van het secretariaat van de FNJ betreffende verzoeken om inlichtingen inzake de toepassing van de CAO voor dagbladjournalisten. 1948-1967., 563-569; 7 mappen
            - 1948-1952., 563
            - 1953-1954., 564
            - 1955-1956., 565
            - 1957-1958., 566
            - 1959-1960., 567
            - 1961-1964., 568
            - 1965-1967., 569
      - Nieuwsbladen
        - Stukken betreffende de CAO voor nieuwsbladjournalisten 1954. 1949-1955., 570-573; 4 mappen
          - Notulen van de commissie van de NNP en de FNJ ter bestudering van de positie van nieuwsbladjournalisten, correspondentie met de voorzitter van de commissie J.J.Schaars, de secretaris van de NNP J.J.Waltheer, het bestuur van de Sectie Sportjournalisten en R.Weemhoff, enquête van de Sectie Nieuwsbladjournalisten inzake de arbeidsvoorwaarden. 1949-1954., 570
          - Overige correspondentie. 1952-1955., 571
          - Ontwerpen en salarisschalen. 1951-1952., 572
          - Ontwerp van de CAO- 1953, CAO- 1954, contributie-inning en andere stukken. 1952-1955., 573
        - Stukken betreffende de CAO voor nieuwsbladjournalisten 1955 en 1956. 1955-1957., 574-575; 2 mappen
          - Verlenging van de CAO- 1954, ontwerpen en voorstellen voor de CAO- 1955, verlenging en wijziging van de CAO- 1955. 1955-1957., 574
          - Gratificatie van 3% over het jaar 1955, verbetering van de secundaire arbeidsvoorwaarden in het jaar 1956 en enquête inzake de toepassing van de CAO. 1955-1957., 575
        - Stukken betreffende de CAO voor nieuwsbladjournalisten 1957. 1956-1960., 576-578; 3 mappen
          - Notulen van de CAO-Commissie van de NNP en de FNJ, correspondentie met de delegatie van de NNP, circulaires aan de leden van de Sectie Nieuwsbladjournalisten, voorstellen van de FNJ en de NNP, ontwerp en tekst van CAO- 1957. 1956-1958., 576
          - Correspondentie met de NNP, het College van Rijksbemiddelaars, de delegatie van de FNJ en de kringbesturen, knipsels uit de FB-notulen en andere stukken. 1956-1960., 577
          - Enquête inzake de toepassing van de CAO. 1958-1959., 578
        - Stukken betreffende de CAO voor nieuwsbladjournalisten 1959. 1959-1960., 579; 1 map
        - Stukken betreffende de CAO voor nieuwsbladjournalisten 1962. 1961-1962., 580; 1 map
        - Stukken betreffende de CAO voor nieuwsbladjournalisten 1963. 1963-1964., 581; 1 map
        - Stukken betreffende de CAO voor nieuwsbladjournalisten 1964. 1963-1965., 582; 1 map
        - Stukken betreffende de CAO voor nieuwsbladjournalisten 1965. 1964-1965., 583; 1 map
        - Stukken betreffende de CAO voor nieuwsbladjournalisten 1966. 1966-1967., 584; 1 map
        - Stukken betreffende de CAO voor nieuwsbladjournalisten 1967. 1967., 585; 1 map
        - Correspondentie met de NNP betreffende de Raad van Uitvoering CAO-Nieuwsbladjournalisten. 1954-1961., 586; 1 omslag
        - Stukken betreffende het ontstaan van de Ontslagcommissie voor Nieuwsbladjournalisten en de aanwijzing hiervan als centrale vertrouwensinstantie voor het uitbrengen van advies in ontslagzaken. 1948-1955., 587; 1 omslag
        - Stukken betreffende door de Ontslagcommissie voor Nieuwsbladjournalisten behandelde kwesties. 1955-1967., 588-590; 3 mappen; N.B. Per kwestie zijn de betrokken partijen vermeld, gescheiden door een /.
          - A.de Jong /"Schuttevaer"; L.van Zandwijk/"Gereformeerd Gezinsblad". 1955-1961., 588
          - E.J.P.Mulders/"De Aalsmeerder Courant"; E.L. Hermans /"De Zuid-Limburger"; F.R.Froger/"De Bussumse Courant"; E.J.van Esse/"De Vallei". 1960-1963., 589
          - J.F.M.van den Broek/"Boxmeers Weekblad "; H.de Bie/"Amstelveensch Weekblad "; J.F.van Miltenburg/"De Vallei"; A.Borgman/"De Aalsmeerder Courant"; P.L.Gerritse/"Amstelveensch Weekblad "; G.Pen/"Het Sneeker Nieuwsblad". 1964-1967., 590
        - Stukken betreffende de Stichting Pensioenfonds Nederlandsche Nieuwsbladpers. 1954., 591; 1 omslag
        - Stukken betreffende de enquête van de FNJ onder de leden van de Sectie Nieuwsbladjournalisten inzake de pensioenregeling. 1965., 592; 1 omslag
        - Correspondentie van het secretariaat van de FNJ betreffende verzoeken om inlichtingen inzake de toepassing van de CAO voor nieuwsbladjournalisten. 1953-1965, 1967., 593; 1 map
      - Radio- en TV
        - Stukken betreffende de CAO-onderhandelingen voor radio- en TV-journalisten. 1947-1960., 594-598; 5 mappen; N.B. Radio- en TV-journalisten hadden geen eigen CAO, maar vielen onder de CAO voor het omroeppersoneel, die werd afgesloten door de vakbonden voor administratief personeel. De FNJ was geen partij in de onderhandelingen hierover.
          - Correspondentie met het College van Rijksbemiddelaars en de Bedrijfsunie van de samenwerkende organisaties van handels-en kantoorbedienden. 1948-1951., 594
          - Notulen van diverse vergaderingen, nota's en voorstellen, ontwerp van de aanvullende CAO voor radiojournalisten, salarisregeling voor het omroeppersoneel. 1950-1959., 595
          - Correspondentie met het bestuur van de Sectie Radiojournalisten, het FB, de NRU, het Ministerie van Onderwijs, Kunsten en Wetenschappen en de Radio Nieuwsdienst. 1950-1956., 596
          - Circulaires en inlichtingen aan radiojournalisten, ledenlijst van de Sectie Radiojournalisten, enquête onder radiojournalisten, aanvullende CAO voor hoorspelspelers en diverse kwesties. 1953-1960., 597
          - Diverse ontwerpen en andere stukken. 1947-1957., 598
        - Stukken betreffende het Contactorgaan van de kringen en de vakbonden voor administratief personeel inzake de arbeidsvoorwaarden voor radio- en TV-journalisten. 1958-1967., 599-601; 3 mappen; N.B. Hierin hadden zitting de vakbonden Mercurius, St.Franciscus en de Nederlandse Christelijke Beambtenbond.
          - Correspondentie met de vakbonden en de delegaties van de vakbonden en de FNJ gezamenlijk, accoord inzake de instelling van het Contactorgaan en andere stukken. 1958-1963., 599
          - Notulen van het Contactorgaan, correspondentie met de delegatie van de FNJ, correspondentie tussen de vakbonden en de NRU, enquête inzake de salarissen en knipsels uit de FB-notulen. 1958-1963., 600
          - Correspondentie met de delegaties van de FNJ en de vakbonden, rapport over de salarissen en knipsels uit de FB-notulen. 1964-1967., 601
        - Stukken betreffende het rapport van de Sectie Radiojournalisten inzake de positie van radio- en TV-journalisten in het buitenland. 1958-1963., 602; 1 map
        - Stukken betreffende de CAO voor het personeel werkzaam bij de KRO-gids. 1959., 603; 1 omslag
        - Stukken betreffende het verrichten van nevenwerkzaamheden door journalisten van de Wereldomroep. 1961-1962., 604; 1 omslag
        - Stukken betreffende de bepaling van de status van radio- en TV-journalisten. 1965-1966., 605; 1 omslag
      - Tijdschriften
        - Stukken betreffende de instelling en de samenstelling van de Ontslagcommissie voor Tijdschriftjournalisten. 1948-1967., 606; 1 map
        - Stukken betreffende door de Ontslagcommissie voor Tijdschriftjournalisten behandelde kwesties. 1952-1967., 607-608; 2 mappen; N.B. Per kwestie zijn de betrokken partijen vermeld, gescheiden door een /.
          - C.H.Begemann/"Het Periodiek"; J.Stammes/"Sport & Fokkerij"; A. Rodrigues /"Succes"; P.L.A.R. van Baer /"De Slagerij"; F. Hermans e.a./"De Nieuwe Eeuw"; C.M. Bosch /"Texpress"; M.Stavenga/drukkerij Oranje. 1952-1963., 607
          - R.M.Nieman/drukkerij Dico; W.Göbel/De Binnenlandse Pers; J.M.H.Hovers/uitgeverij De Spaarnestad. 1965-1967., 608
        - Correspondentie van het secretariaat van de FNJ betreffende verzoeken om inlichtingen inzake de positie van tijdschriftjournalisten. 1955-1966., 609; 1 omslag
        - Correspondentie van het secretariaat van de FNJ met het bestuur van de NOTU inzake de uitkering van 3% over het jaar 1955. 1956., 610; 1 omslag
        - Stukken betreffende de Commissie van onderzoek inzake de wenselijkheid en mogelijkheid ener C.A.O. voor Tijdschriftjournalisten, ingesteld door de Sectie Tijdschriftjournalisten van de FNJ. 1956., 611; 1 map
        - Stukken betreffende de Onderhandelingscommissie van de FNJ inzake een CAO voor tijdschriftjournalisten. 1956-1957., 612; 1 map
        - Stukken betreffende de Studiecommissie inzake een mantel-CAO voor tijdschriftjournalisten, ingesteld door de NOTU en de FNJ in augustus 1960. Met retroacta. 1958-1962., 613-614; 2 mappen
        - Stukken betreffende de enquête inzake de positie van tijdschriftjournalisten, gehouden in juni 1962. 1962., 615; 1 omslag
        - Stukken betreffende de onderhandelingen over een CAO voor journalisten werkzaam bij de uitgevers van opiniebladen. 1964-1967., 616-618; 3 mappen; N.B. Deze onderhandelingen leidden tot het afsluiten van de eerste CAO voor tijdschriftjournalisten, die gold voor de periode 1966-1970.
          - Notulen van de onderhandelingsvergaderingen, openingsrede van de voorzitter van de delegatie van de FNJ A.Stempels, correspondentie met de delegaties van FNJ en de NOTU, het bestuur van de NOTU, het College van Rijksbemiddelaars, de Stichting van de Arbeid en de leden werkzaam bij opiniebladen, tekst van de CAO met ontwerpen en knipsels uit de FB-notulen. 1964-1966., 616
          - Voorstellen en ontwerpen. 1964., 617
          - Aanpassing van de CAO aan de CAO voor dagbladjournalisten 1966. 1966-1967., 618
      - Free-lance journalisten
        - Stukken betreffende de belastingregelingen voor free-lance journalisten. 1948-1964., 619; 1 map
        - Stukken betreffende de positie en arbeidsvoorwaarden van free-lance journalisten. 1950-1967., 620; 1 map
        - Correspondentie van het secretariaat van de FNJ betreffende verzoeken om inlichtingen van free-lance journalisten. 1954-1967., 621; 1 map
        - Stukken betreffende honorariumkwesties van free-lance journalisten. 1957-1967., 622-623; 2 mappen
          - 1957-1963., 622
          - 1964-1967., 623
        - Stukken betreffende de enquête inzake het honorariumpeil gehouden door de Sectie Free-lance Journalisten. 1963-1965., 624; 1 map
      - Anderen
        - Stukken betreffende de CAO en de salarisregelingen voor administratief, technisch en grafisch personeel. 1949-1959., 625; 1 map
        - Correspondentie inzake de CAO-bepalingen voor Nederlandse correspondenten in de Verenigde Staten. 1953-1959., 626; 1 map
    - ARBEIDSCONFLICTEN EN VORDERINGEN
      - Stukken betreffende door de FNJ behandelde ontslaggevallen en arbeidsconflicten. 1946-1967., 627-637; 11 mappen
        - 1946-1947., 627
        - 1948., 628
        - 1949., 629
        - 1950-1951., 630
        - 1952., 631
        - 1953-1955., 632
        - 1956-1957., 633
        - 1958-1959., 634
        - 1960-1963., 635
        - 1964-1966., 636
        - 1967., 637
      - Stukken betreffende door de FNJ behandelde vorderingen van journalisten voortvloeiend uit hun CAO. 1948-1967., 638-640; 3 mappen
        - 1948-1952., 638
        - 1953-1957., 639
        - 1964-1967., 640
      - Stukken betreffende door de FNJ behandelde vorderingen van journalisten voortvloeiend uit hun medewerking aan publiciteitsorganen zonder CAO. 1948-1963., 641-643; 3 mappen
        - 1948-1952., 641
        - 1953-1955., 642
        - 1956-1963., 643
    - PENSIOENEN
      - Correspondentie van het secretariaat van de FNJ inzake pensioenkwesties. 1946-1967., 644; 1 map
      - Stukken betreffende het Fonds ter Ondersteuning van Gepensionneerde Journalisten (het "Steunfonds"), ingesteld door de FNJ. 1954-1968., 645-650; 6 mappen
      - 1954-1956., 645-646
      - 1957-1959., 647
      - 1960-1961., 648
      - 1962-1967., 649
      - 1968., 650
      - Reglementen van pensioenfondsen van uitgeversmaatschappijen. 1954-1968., 651; 1 map
    - FINANCIELE STEUN AAN JOURNALISTEN
      - Stukken betreffende de weerstandskassen van de NJK en de KNJK. 1946-1960., 652; 1 map
      - Stukken betreffende het "Londense Fonds" voor het verlenen van steun aan Nederlandse journalisten of hun nabestaanden, die als oorlogsslachtoffer te beschouwen zijn. 1949-1955., 653; 1 omslag
      - Stukken betreffende het Federatie-Procesfonds voor het verlenen van financiële steun aan leden, die gewikkeld zijn in rechtszaken waarbij een algemeen journalistiek belang gemoeid is. 1961., 654; 1 omslag
    - SOCIALE WETGEVING
      - Stukken betreffende de rijtijdenwet. 1950., 655; 1 omslag
      - Stukken betreffende de werkloosheidswet. 1951-1965., 656; 1 map
      - Stukken betreffende de arbeidswet van 1919 (het werktijdenbesluit). 1954-1958., 657; 1 omslag
      - Stukken betreffende de AOW. 1955-1967., 658; 1 omslag
      - Stukken betreffende de huurwet. 1957-1962., 659; 1 omslag
      - Stukken betreffende de regeling voor een koudetoeslag. 1963., 660; 1 omslag
      - Stukken betreffende de verhoging van de loongrens bij de AOW en de ziektewet. 1964., 661; 1 omslag
      - Stukken betreffende de plannen tot invoering van een hogere pensioenuitkering voor georganiseerde werknemers. 1965., 662; 1 omslag
    - PUBLIEKRECHTELIJKE BEDRIJFSREGELINGEN
      - Stukken betreffende de Bedrijfscommissie voor het Uitgeversbedrijf van Dagbladen, Nieuwsbladen en Tijdschriften. 1950-1967., 663-668; 6 mappen
        - Instelling van de bedrijfscommissie en correspondentie met de SER. 1950-1961., 663
        - Correspondentie met werkgevers- en werknemersorganisaties, samenstelling en knipsels uit de FB-notulen. 1950-1966., 664
        - Correspondentie met de voorzitter en de leden van de bedrijfscommissie. 1952-1966., 665
        - Correspondentie met de commissie van voorbereiding, leden van het FB en derden, stukken betreffende de kwestie van de representativiteit van de SER en andere stukken. 1952-1966., 666
        - Modelreglement voor een OR in het uitgevers- en het grafische bedrijf, diverse verslagen, rapporten en nota's. 1952-1962., 667
        - Notulen van en agenda's met bijlagen voor vergaderingen van de bedrijfscommissie en andere stukken. 1955-1967., 668
      - Stukken betreffende de publiekrechtelijke bedrijfsorganisatie in het algemeen. 1950-1952., 669; 1 omslag
      - Stukken betreffende het adres van de FNJ aan de ministerraad inzake de publicatie van de adviezen van de SER. 1957-1958., 670; 1 omslag
      - Stukken betreffende ondernemingsraden bij persondernemingen en een bijeenkomst van leden, lid van een OR, georganiseerd door het FB op 21 november 1966. 1960-1966., 671; 1 map
  - JOURNALISTIEK RECHT EN GEBRUIK
    - WETTELIJKE REGELINGEN
      - Stukken betreffende de Adviescommissie Perswet van de regering("Commissie-Pompe"). 1947, 1967, z.j., 672; 1 omslag; N.B. Bevat een historisch overzicht van de journalisten-organisaties in Nederland. Z.j.